【裁判字號】    97,訴,904
【裁判日期】    971015
【裁判案由】    違反毒品危害防制條例
【裁判全文】
臺灣新竹地方法院刑事判決               97年度訴字第904號
公  訴  人  臺灣新竹地方法院檢察署檢察官
被      告  甲○○
                    355巷7.
上列被告因違反毒品危害防制條例案件，經檢察官提起公訴（97
年度毒偵字第1521號），合議庭裁定由受命法官改依簡式審判程
序審理，本院判決如下：
    主  文
甲○○施用第一級毒品，累犯，處有期徒刑捌月；又施用第二級
毒品，累犯，處有期徒刑肆月；應執行有期徒刑拾月。
    事  實
一、甲○○前於89年間因施用毒品案件，經臺灣桃園地方法院以
    89年度毒聲字第4520號裁定送觀察、勒戒，因認無繼續施用
    毒品傾向，於89年9 月18日執行完畢釋放出所，並經臺灣桃
    園地方法院檢察署檢察官以89年度毒偵字第3309號為不起訴
    處分確定；復於90年間因施用毒品案件，經臺灣桃園地方法
    院以90年度毒聲字第2641號裁定送觀察、勒戒，因認無繼續
    施用毒品傾向，於90年9 月11日執行完畢釋放出所，並經臺
    灣桃園地方法院檢察署檢察官以90年度毒偵字第1145號為不
    起訴處分確定；又於92年間因施用毒品案件，經臺灣桃園地
    方法院以93年度訴字第465 號判決判處有期徒刑8 月、4 月
    ，應執行有期徒刑10月確定；另於92年間因搶奪案件，經臺
    灣桃園地方法院以93年度訴字第35號判決判處有期徒刑8 月
    確定（緩刑3 年，嗣遭撤銷）；再於94年間因搶奪案件，經
    臺灣桃園地方法院以94年度訴字第1180號判決判處有期徒刑
    1 年確定；上開3 案件接續執行，於95年4 月13日假釋出監
    ，所餘期間併付保護管束，於96年1 月6 日縮刑期滿假釋未
    經撤銷視為執行完畢（構成累犯）；嗣復於96年10月至12月
    、97年2 月間施用毒品，經臺灣桃園地方法院以97年度審訴
    字第984 號、本院以97年度訴字第821 號判決分別判處有期
    徒刑2年、7月確定（刻正執行）。
二、詎甲○○仍不知悔改，復基於施用第一級毒品海洛因及第二
    級毒品甲基安非他命之各別犯意，分別於97年5 月15日14時
    50分即為警採尿時回溯26小時、96小時內之某2 個時點，均
    在新竹縣湖口鄉王爺壟12之31號雀之巢汽車旅館305 號房內
    ，施用第一級毒品海洛因、第二級毒品甲基安非他命各1 次
    ，嗣於97年5 月15日14時10分許為警查獲，經採集其尿液送
    驗後得知上情。
三、案經新竹縣政府警察局竹北分局報告臺灣新竹地方法院檢察
    署檢察官偵查起訴。
    理  由
一、本件被告甲○○所犯施用第一級毒品罪，並非死刑、無期徒
    刑、最輕本刑為3 年以上有期徒刑之罪，或高等法院管轄第
    一審之案件，被告於本院準備程序進行中，就被訴事實為有
    罪之陳述，經本院合議庭認合於刑事訴訟法第273 條之1 第
    1 項之規定，裁定進行簡式審判程序，合先敘明。
二、上揭犯罪事實，業經被告甲○○於本院準備程序及審理時均
    坦承不諱，且被告於上開時間為警採集之尿液，送驗結果乃
    呈安非他命類及鴉片類陽性反應，有臺灣檢驗科技股份有限
    公司97年6 月11日濫用藥物檢驗報告1 份在卷可參，足認被
    告之自白與事實相符，堪予採信；又被告有如犯罪事實欄所
    載之施用毒品前科，有臺灣新竹地方法院檢察署刑案資料查
    註紀錄表、臺灣高等法院被告前案紀錄表在卷可稽，其本案
    施用毒品之犯行距離最後一次觀察勒戒執行完畢日雖然已逾
    5 年，然被告於此五年期間仍曾再犯施用毒品案件經法院判
    處罪刑確定，是觀察、勒戒或強制戒治等程序，已無法幫助
    被告戒除毒癮，其本次所犯施用第一級、第二級毒品犯行，
    即應依法論科。
三、核被告所為，分別係犯毒品危害防制條例第10條第1 項、第
    2 項之施用第一級毒品罪、施用第二級毒品罪，其持有第一
    、二級毒品之低度行為，分別為其施用第一、二級毒品之高
    度行為所吸收，均不另論罪。被告所犯上開2 罪，犯意各別
    ，行為互殊，應分論併罰；又被告有如犯罪事實欄所示之前
    科紀錄，有其上開前科紀錄在卷可參，其於前開徒刑執行完
    畢後5 年內故意再犯本件有期徒刑以上之2 罪，均為累犯，
    均應依刑法第47條第1 項加重其刑。爰審酌被告無視法令之
    禁止，前因多次施用毒品案件，經法院裁定觀察、勒戒或判
    處罪刑後，竟仍再度施用足以導致精神障礙及生命危險之成
    癮性毒品，顯無悔改之意，兼以施用毒品所生危害以自戕健
    康為主，及犯後坦承犯行等一切情狀，分別量處如主文所示
    之刑，並定其應執行刑。
四、據上論斷，應依刑事訴訟法第273條之1第1 項、第299條第1
    項前段，毒品危害防制條例第10條第1 項、第2 項，刑法第
    11條前段、第51條第5 款、第47條第1 項，判決如主文。
五、本案經檢察官王唯怡到庭執行職務。
中    華    民    國    97    年    10    月    15    日
                      刑事第二庭  法  官  蔡川富
以上正本證明與原本無異。
如不服本判決應於收受本判決後10日內向本院提出上訴書狀，上
訴書狀應敘述具體理由。上訴書狀未敘述上訴理由者，應於上訴
期間屆滿後20日內補提理由書狀於本院 (均須按他造當事人之人
數附繕本 )「切勿逕送上級法院」。
中    華    民    國    97    年    10    月    15    日
                                  書記官  陳秀子
附錄本案論罪科刑法條：
毒品危害防制條例第10條
施用第一級毒品者，處6月以上5年以下有期徒刑。
施用第二級毒品者，處3年以下有期徒刑。


司法院資訊處製作；財團法人民間司法改革基金會備份。
